臺灣高等法院民事裁定
                                     108年度抗字第1618號
抗  告  人  華泰商業銀行股份有限公司

法定代理人  賴昭銑
代  理  人  滿志偉
上列抗告人因與相對人王雅儷間聲請停止執行事件，對於中華民
國108 年10月31日臺灣士林地方法院108 年度聲字第223 號裁定
，提起抗告，本院裁定如下：
    主      文
抗告駁回。
抗告費用由抗告人負擔。
    理      由
一、按強制執行程序開始後，有提起異議之訴，法院因必要情形
    或依聲請定相當並確實之擔保，得為停止執行之裁定，強制
    執行法第18條第2 項定有明文。是當事人提起異議之訴，在
    該異議之訴確定前，法院如認有必要，得依職權為停止執行
    之裁定，其在當事人願供擔保，聲請停止強制執行時，法院
    亦非不得依其聲請，定相當並確實之擔保，為停止強制執行
    之裁定，至該異議之訴實體上有無理由，則非法院於裁定停
    止強制執行時應予審酌之事項。
二、本件相對人於抗告人持原法院108年度司拍字第64號裁定為
    執行名義，聲請原法院以108 年度司執字第26088 號拍賣抵
    押物強制執行事件，對其所有如附表所示不動產（下稱系爭
    不動產）為強制執行程序（下稱系爭執行程序）時，提起第
    三人異議之訴，由原法院以108 年度補字第1365號（嗣案列
    108 年度重訴字第457 號，下稱系爭第三人異議之訴）審理
    中，並陳明願供擔保，聲請停止執行。原法院以相對人之聲
    請與首揭規定相符，且審酌抗告人執行名義所載債權為新臺
    幣（下同）594 萬5208元，相對人所提系爭第三人異議之訴
    之訴訟標的價額已逾150萬元，為得上訴第三審案件，參考
    各級法院辦案期限實施要點第2 點第2 款、第7 款、第8 款
    之規定，第一、二、三審通常程序審判案件之辦案期限分別
    為1 年4 個月、2 年、1 年，共計4 年4 個月，依法定週年
    利率5％計算，則抗告人因停止強制執行可能遭受遲延受償之
    利息損失約為193 萬8128 元【計算式：8,945,208 ×5％×（4
     ＋4/12年）＝1,938,128 元】，再加計移審、送卷所需時間
    及延後拍賣之價格風險，而為相對人以200萬元供擔保後，
    系爭執行程序於系爭第三人異議之訴事件終結前，應暫予停
    止之裁定，經核於法並無不合。三、抗告意旨雖以：相對人
    於108 年8月22日受讓取得系爭不動產之第三順位抵押權，
    其非強制執行法第15條規定對於執行標的物有足以排除強制
    執行權利之第三人，依強制執行事件應行注意事項第7 點第
    2 項規定，第三人對執行之不動產有抵押權時，不得提起異
    議之訴，故相對人提起系爭第三人異議之訴於法不合，自亦
    欠缺強制執行法第18條第2 項規定得停止執行之要件云云。
    惟查，相對人提起系爭第三人異議之訴，係以：賴文成於10
    7年12月22日將系爭不動產以信託為原因移轉登記所有權予
    其，其為系爭不動產之所有權人，其已依民法第235條規定
    ，向抗告人表明清償之意思以代給付，並請求抗告人塗銷系
    爭抵押權登記，抗告人自不得聲請拍賣抵押物，侵害其所有
    權為由，有相對人之起訴狀、建物登記第二類謄本、土地登
    記第二類謄本、拍賣抵押物裁定、裁定確定證明書、郵局存
    證信函、郵件回執在卷可稽（見原法院卷第24-36、38-48、
    50-54、56、62-70頁) ，且相對人已繳納裁判費（見本院卷
    第63頁之公務電話記錄），其起訴並非不合法，且觀其上開
    起訴之主張，亦非顯無理由。相對人係基於所有權人地位提
    起系爭第三人異議之訴，而非基於抵押權人地位起訴，抗告
    人上開主張自非可取。至於相對人所提系爭第三人異議之訴
    在實體上有無理由，則非本件所應審酌之事項。抗告意旨執
    此指摘原裁定不當，聲明廢棄， 理由，應予駁回。四、據
    上論結，本件抗告為無理由，爰裁定如主文。
中　　華　　民　　國　 108　　年　　12　　月　  31 　日
                  民事第二十五庭
                      審判長法  官  謝碧莉
                            法  官  陳月雯
                            法  官  林晏如
正本係照原本作成。
本裁定除以適用法規顯有錯誤為理由外，不得再抗告。如提起再
抗告，應於收受送達後10日內委任律師為代理人向本院提出再抗
告狀。並繳納再抗告費新臺幣１千元。
中　　華　　民　　國　　108 　年　　12　　月　　31　　日
　　　　　　　　　　　　　  書記官  簡維萍